臺灣臺南地方法院民事裁定
                                      109年度抗字第117號
抗  告  人  張雄飛  
相  對  人  王琮富  
上列抗告人因與相對人間本票裁定強制執行事件，對於民國109
年10月7日本院109年度司票字第2937號裁定提起抗告，本院裁定
如下：
    主  文
抗告駁回。
抗告程序費用新臺幣壹仟元由抗告人負擔。
    理  由
一、按執票人向本票發票人行使追索權時，得聲請法院裁定後強
    制執行，票據法第123條定有明文；次按本票執票人，依票
    據法第123條規定，聲請法院裁定許可對發票人之強制執行
    ，係屬非訟事件，此項聲請之裁定，及抗告法院之裁定，僅
    依非訟事件程序，就本票形式上之要件是否具備予以審查為
    已足，並無確定實體上法律關係存否之效力，如發票人就票
    據債務之存否有爭執時，應由發票人提起確認之訴，以資解
    決（最高法院57年台抗字第76號、56年台抗字第714號裁定
    意旨參照）。又法院於非訟事件不得為實體上之審查，故發
    票人縱有實體上之爭執，應另行提起確認之訴，法院仍應為
    准許本票強制執行之裁定（臺灣高等法院暨所屬法院83年度
    法律座談會民事類第48號研討結果參照）。本票既載明免除
    作成拒絕證書，則執票人聲請裁定准予強制執行時，自毋庸
    提出已為付款提示之證據。發票人如主張執票人未為提示，
    依票據法第124條準用同法第95條但書之規定，應由其負舉
    證之責（最高法院84年度臺抗字第22號裁判意旨參照）。
二、相對人於原審主張：其執有抗告人簽發如附表所示之本票6
    紙（下合稱系爭本票），並免除做成拒絕證書，詎經相對人
    向抗告人提示均未獲付款，為此提出本票6紙，聲請裁定准
    許強制執行等語。
三、本件抗告意旨略以：109年8月6日相對人並未向抗告人提示
    系爭本票，則系爭本票未經提示，自無從形式審查本票追索
    要件等語，資為抗辯。並聲明：原裁定廢棄。
四、經查，本件相對人主張其執有抗告人所簽發之系爭本票，並
    免除作成拒絕證書，詎屆期提示未獲付款，爰依票據法第12
    3條規定聲請裁定許可強制執行等情，業據其於原審提出系
    爭本票為證，而本票准許強制執行之裁定，係屬非訟事件裁
    定，為裁定之法院僅就本票為形式上審查，以決定強制執行
    許可與否，並無確定實體上法律關係存否之效力，且為裁定
    之法院亦無從為實體法律關係之認定，故原審就系爭本票為
    形式上之審查，認系爭本票並未欠缺本票應記載之事項，而
    為准予強制執行之裁定，經核並無違誤。又系爭本票載有「
    本本票免除作成拒絕證書」字樣，而本票記載免除拒絕證書
    者，如主張執票人未提示本票，應負舉證之責，乃票據法第
    124條準用第95條所明定。準此，相對人於聲請本票強制執
    行裁定時，自毋庸提出已為付款提示之證據，僅主張提示不
    獲付款即為已足，抗告人主張相對人未提示系爭本票，依據
    上開規定，應由抗告人就執票人即相對人未為提示系爭本票
    負舉證之責，惟抗告人並未提出任何證據足證相對人就系爭
    本票未為付款之提示，故抗告人所為相對人未經提示票據之
    抗告理由，自不足採。
五、從而，原審為形式上審查認系爭本票確為抗告人所簽發之有
    效票據，進而裁定准予強制執行，即無不當，抗告人以前開
    事由指摘原裁定不當，請求廢棄原裁定，為無理由，應予駁
    回。
六、據上論結，本件抗告為無理由，依非訟事件法第46條、第21
    條第2項、第24條第1項，民事訴訟法第495條之1第1項、第4
    49條第1項、第95條、第78條，裁定如主文。
中　　華　　民　　國　 109　　年　  11　　月　  6 　　日
                        民事第四庭    法  官   許育菱
以上正本係照原本作成。
本裁定除以適用法規顯有錯誤為理由外，不得再為抗告。如提起
再抗告，應於裁定送達後10日內委任律師為代理人向本院提出抗
告狀，並繳納再抗告裁判費新臺幣1,000元。
中　　華　　民　　國　　109 　年　　11　　月　　6 　　日
                                      書記官   楊意萱   
附表：                                   109年度抗字第117號      編號 發 　票 　日 票 面 金 額（新 臺 幣） 到期日  利息起算日（即提示日） 票據號碼 001 109年7月18日 10,000元 未  載 109年8月6日 CH775469 002 109年7月18日 10,000元 未  載 109年8月6日 CH775470 003 109年7月18日 10,000元 未  載 109年8月6日 CH775471 004 109年7月18日 10,000元 未  載 109年8月6日 CH775473 005 109年7月18日 10,000元 未  載 109年8月6日 CH775474 006 109年7月18日 1,400,000元 未  載 109年8月6日 CH775475